臺灣苗栗地方法院刑事判決
110年度易字第252號
公  訴  人  臺灣苗栗地方檢察署檢察官
被      告  賴文才


上列被告因加重竊盜案件，經檢察官提起公訴（110年度偵字第2
057號），被告於準備程序中就被訴事實為有罪之陳述，經告知
簡式審判程序意旨，於聽取當事人之意見後，本院裁定以簡式審
判程序審理，判決如下：
    主  文
賴文才犯毀壞門窗侵入住宅竊盜罪，累犯，處有期徒刑陸月，如
易科罰金，以新臺幣壹仟元折算壹日。
    犯罪事實及理由
一、本件犯罪事實、證據及應適用之法條，除下列補充及更正外
    ，其餘均引用檢察官起訴書之記載（如附件）。
  ㈠犯罪事實一第6至7列「見上址屋內無人，賴文才竟徒手破壞
    上址大門門鎖後無故侵入上址屋內」應更正為「賴文才徒手
    破壞上址木質大門上之喇叭鎖後無故侵入屋內」。
  ㈡證據部分增列：被告賴文才（下稱被告）於本院準備程序及
    審理中之自白、自願受搜索同意書、苗栗縣警察局搜索、扣
    押筆錄、扣押物品目錄表。
  ㈢按刑法第321條第1項第2款所謂「毀」係指毀損或毀壞，「越
    」則指踰越或超越，毀與越不以兼有為限，若有其一即克當
    之，是祗要毀壞、踰越或超越門窗、安全設備之行為，使該
    門窗、安全設備喪失防閑作用，即該當於前揭規定之要件（
    最高法院85年度台上字第4517號、93年台上字第4891判決意
    旨參照）。次按「門鎖」如係附加於門上之鎖，隨時可取下
    ，則係屬「安全設備」，如該鎖為構成門之一部（如鑲入門
    內之司畢靈鎖），則已屬門窗結構之一部；即如行為人毀壞
    構成門窗之一部之電動鎖及喇叭鎖，係毀壞門窗之行為，毀
    壞附加於門上之掛鎖，則屬毀壞安全設備之行為。而本件被
    害人張林阿梅住處木質大門上之喇叭鎖，係構成大門結構之
    一部分（偵卷第133頁上方相片），具有防盜作用，是被告
    徒手破壞大門門鎖後入內行竊，則顯屬以正常開鎖以外之不
    正當方式，使被害人住處之大門失其原有防盜功能以入內行
    竊，即該當刑法第321 條第1 項第2 款之毀壞門窗之構成要
    件。
  ㈣被告前因施用第一級毒品案件，分別經①本院以104年度訴字
    第185號判決，判處有期徒刑10月，經臺灣高等法院臺中分
    院以104年度上訴字第1263號判決上訴駁回確定；②本院以10
    5年度訴字第435號判決，判處有期徒刑11月確定，上開案件
    接續執行結果，於106年11月23日縮短刑期假釋出監付保護
    管束，惟因於假釋期間違背保護管束應遵守事項情節重大，
    經撤銷假釋，應執行殘刑5月18日，於107年12月16日執行完
    畢，有臺灣高等法院被告前案紀錄表1份在卷為憑，其於受
    有期徒執行完畢後5年內，故意再犯本案有期徒刑以上之罪
    ，雖為累犯，參酌司法院釋字第775號解釋指個案應量處最
    低法定刑、又無法適用刑法第59條在內減輕規定之情形，法
    院應依此解釋意旨裁量不予加重最低本刑（最高法院108年
    度台上字第338號判決意旨參照），本院審酌被告本案之犯
    罪手段、被告之主觀惡性、危害程度、已返還所竊得之零錢
    包及新臺幣（下同）3000元予被害人，有贓物認領保管單（
    偵卷第125頁）及本院與被害人聯絡之電話紀錄表各1紙在卷
    為憑（本院卷第63頁），並被害人對於刑度部分表示沒有意
    見，法院處理就好等語，亦有上開電話紀錄表在卷可查等情
    ，認本案於法定刑度範圍內，審酌各項量刑事由後，已足以
    充分評價被告所應負擔之罪責，尚無加重法定最低本刑之必
    要，爰不加重其法定最低本刑，以符罪刑相當原則及比例原
    則。
二、爰審酌被告不思以正當途徑賺取所需，竟竊取他人之物，顯
    然缺乏對他人財產權應予尊重之觀念，所為實有不該，考量
    被告所竊得之犯罪所得已返還被害人，及被害人對量刑之意
    見，兼衡被害人遭竊之財物價值，被告於本院審理時自述為
    國中肄業之智識程度，從事打石承包工程、日薪1萬2000元
    ，一週約工作3、4天之經濟狀況，及已婚、未育有子女，家
    中尚有70歲年邁母親需其照顧之生活狀況（本院卷第58至59
    頁）暨犯後均坦承犯行之態度等一切情狀，量處如主文所示
    之刑，並諭知易科罰金之折算標準。
三、按犯罪所得已實際合法發還被害人者，不予宣告沒收或追徵
    ，刑法第38條之1第5項定有明文。被告所竊得之零錢包及30
    00元，固為其犯罪所得，惟因已實際合法發還被害人，業如
    前述，依上開規定，爰不予宣告沒收或追徵。另扣案之鴨舌
    帽1頂雖為被告所有，然與本案無關，業據被告於本院審理
    時供述明確（本院卷第57頁），爰不予宣告沒收。
四、依刑事訴訟法第273 條之1第1項、第299條第1項前段，判決
    如主文。
五、本判決書係依刑事訴訟法第310 條之2 準用同法第454條第1
     、2 項製作，犯罪事實、證據及應適用之法條，並得引用
    檢察官起訴書之記載。如不服本件判決，得自判決送達之日
    起20日內，以書狀敘述理由，提起上訴。
本案經檢察官姜永浩提起公訴，檢察官楊景琇到庭執行職務。
中　　華　　民　　國 　110  　年　　9 　　月　　14　　日
                  刑事第四庭  法  官  紀雅惠
以上正本證明與原本無異。
如不服本判決應於收受判決後20日內向本院提出上訴書狀，並應
敘述具體理由（均應附繕本）。告訴人或被害人如對本判決不服
者，應具備理由請求檢察官上訴，其上訴期間之計算係以檢察官
收受判決正本之日期為準。
中　　華　　民　　國 　110  　年　　9 　　月　　14　　日
                              書記官  陳信全
附錄本案論罪科刑法條：
中華民國刑法第321條
犯前條第1 項、第2 項之罪而有下列情形之一者，處6月以上5年
以下有期徒刑，得併科50萬元以下罰金：
一、侵入住宅或有人居住之建築物、船艦或隱匿其內而犯之。
二、毀越門窗、牆垣或其他安全設備而犯之。
三、攜帶兇器而犯之。
四、結夥三人以上而犯之。
五、乘火災、水災或其他災害之際而犯之。
六、在車站、港埠、航空站或其他供水、陸、空公眾運輸之舟、
    車、航空機內而犯之。前項之未遂犯罰之。
附件：　　
臺灣苗栗地方檢察署檢察官起訴書
                                     110年度偵字第2057號
　　被　　　告　賴文才　
　　　　　　　　　　　　
上列被告因竊盜案件，業經偵查終結，認應提起公訴，茲將犯罪
事實及證據並所犯法條分敘如下：
　　　　犯罪事實
一、賴文才曾因施用毒品案件，經法院判處有期徒刑11月，於民
    國106年11月23日假釋出監，於107年5月11日縮刑期滿假釋
    未經撤銷，所餘刑期視為執行完畢。猶不知悔改，竟意圖為
    自己不法之所有，於110年3月16日下午4時6分許，與陳明慧
    （另為不起訴處分）一同前往張林阿梅位於苗栗縣○○市○○○
    路000巷0號之住處，見上址屋內無人，賴文才竟徒手破壞上
    址大門門鎖後無故侵入上址屋內，竊取張林阿梅所有放置於
    黑色零錢包內之黃色零錢包1個【內含新臺幣（下同）3000
    元】，得手後隨即離去現場。嗣經張林阿梅查覺遭竊後報警
    循線查獲上情。
二、案經苗栗縣警察局頭份分局報告偵辦。
　　　　證據並所犯法條
一、證據：(一)被告賴文才於警詢及偵查中之自白、(二)證人即
    被害人張林阿梅於警詢時之證述、(三)證人陳明慧於警詢、
    偵訊時之證述、（四）贓物認領保管單、(五)監視器翻拍照
    片、（六）現場照片、（七）車籍查詢畫面足證，被告犯嫌
    堪以認定。
二、核被告賴文才所為，係犯刑法第321條第1項第1款、第2款之
    加重竊盜罪嫌。又被告於受徒刑之執行完畢後，5年內故意
    再犯本件有期徒刑以上之罪，為累犯，請依刑法第47條第1
    項之規定加重其刑。至未扣案之犯罪所得3000元，請依法宣
    告沒收或追徵、追繳。
三、依刑事訴訟法第251條第1項提起公訴。
　　此　　致
臺灣苗栗地方法院
中　　華　　民　　國　 110　　年　　5 　　月　　12　　日
 　　　　　　　　　　　 　　　檢  察  官　姜永浩
本件正本與原本無異
中　　華　　民　　國　 110　　年　　6 　　月　　15　　日
　　　　　　　　　　　　　　　書  記  官  黃月珠
所犯法條：中華民國刑法第321條（加重竊盜罪）
中華民國刑法第321條
犯前條第 1 項、第 2 項之罪而有下列情形之一者，處 6 月以
上 5 年以下有期徒刑，得併科 50 萬元以下罰金：
一、侵入住宅或有人居住之建築物、船艦或隱匿其內而犯之。
二、毀越門窗、牆垣或其他安全設備而犯之。
三、攜帶兇器而犯之。
四、結夥三人以上而犯之。
五、乘火災、水災或其他災害之際而犯之。
六、在車站、港埠、航空站或其他供水、陸、空公眾運輸之舟、
    車、航空機內而犯之。
前項之未遂犯罰之。